# 求助陈版主，外币投资汇兑差异处理

提问人：molidvd 时间：2020-01-15 11:36:52
企业收到外币投资，实际收到的汇率低于约定的汇率，这时实收资本是按照收到的汇率折算还是合同约定的汇率？
如果按照收到的，那么实收资本和注册资本存在差异，应该如何处理？如果按照约定的汇率，那么差异是不是记入资本公积？如果资本公积本来是 0 ，那么这个差异在报表中直接体现为资本公积借方余额？
谢谢

回答人：chenyiwei
根据“国家工商行政管理总局 商务部 海关总署 国家外汇管理局关于印发《关于外商投资的公司审批登记管理法律适用若干问题的执行意见》的通知”（工商外企字[2006]81号）第八条：“外商投资的公司的注册资本可以用人民币表示，也可以用其他可自由兑换的外币表示。作为公司注册资本的外币与人民币或者外币与外币之间的折算，应按发生（缴款）当日中国人民银行公布的汇率的中间价计算。”。
根据《〈企业会计准则第 19 号—外币折算〉应用指南》：“企业收到投资者以外币投入的资本，应当采用交易发生日即期汇率折算，不得采用合同约定汇率和即期汇率的近似汇率折算，外币投入资本与相应的货币性项目的记账本位币金额之间不产生外币资本折算差额。”。